Inventaris van het archief van het Koninklijk Nederlands Landbouwcomité, (1871) 1884-1953
Nationaal Archief, Den Haag
- GEDEPONEERDE ARCHIEVEN, II
  - Instellingen, A
    - Archief van de Nederlandsche Landstand, 1
      - Afdeling Putten, ingekomen stuk., 26 juli 1942; 242; 1 stuk
    - Archief van de N.V. Maatschappij tot exploitatie van Westlandsche Tuinen 'Boschwoning' te Honselersdijk, 2
      - Financiële stukken, geschreven, getypt., 1942; 243; 1 omslag
    - Archief van de secretaris van de katholieke Nederlandsche Boeren- en Tuindersbond, vanaf september 1941 Nederlandsche Boeren- en Tuindersberoepsorganisatie, 3
      Ir. A.W. Aussems was secretaris van de (K.)N.B.T.B.
      - Ingekomen en minuten van uitgaande stukken, met bijlagen, alphabetisch., 1941; 244; 1 omslag
    - Archief van de commissie voor het Landbouwhuishoudonderwijs in de provincie Utrecht, 4
      - Ingekomen en minuten van uitgaande stukken, financieel overzicht en getuigschriften, met bijlagen., 1942-1944; 245; 1 omslag
      - Salarisboek, met bijlagen., 1942-1944; 493; 1 deel
    - Archief Nederlandsche Tuindersbond, 5
      - Afdeling Berkhout, notulen van de algemene leden en bestuursvergaderingen., 1938 jan 4- 1942 jan 23; 490; 1 deel
      - Afdeling Berkhout, ingekomen stukken., 1941-1942; 491; 1 omslag
      - Afdeling Boskoop, kasboek., 1937-1942; 492; 1 deel
      - Afdeling Koedijk, kasboek., 1932-1942; 494
        Tot 1935 afdeling Koedijk van de neutrale bond.
    - Archief Financiële commissie van de Limburgsche Land- en Tuinbouwbond Roermond, 6
      - Kasboek., 1929-1941; 495; 1 deel
  - Personen, B
    - Archief van C.G.J.A. van Genderen Stort, lid van het hoofdbestuur van de Hollandsche Maatschappij van Landbouw, 1
      - Agenda's en notulen van vergaderingen, met bijlagen en ingekomen stukken, geschreven, gedrukt, getypt., 1914-1918; 223; 1 pak
    - Archief van Dr. H. Molhuysen, afgevaardigde en secretaris van de Nederlandsche handelskamer, 2
      - Agenda's en notulen van vergaderingen en financiële overzichten van de Nederlandsche Landbouw-Handelskamer, met bijlage, getypt., 1926-1943; 224; 1 pak
        Dr. H. Molhuysen was in dit college afgevaardigde voor het K.N.L.C.; vanaf najaar 1932 was hij secretaris van de N.H.L.K.
      - Jaarverslagen van de Nederlandsche Landbouw-Handelskamer, getypt., 1922, 1929-1942; 225; 1 pak
    - Gedeponeerde archief van de voorzitter Löhnis en De Brüne, 3
      - Stukken betreffende de afdeling Beemster der Hollandsche Maatschappij van Landbouw, geschreven, getypt., 1911; 107; 1 omslag
      - Brieven verzonden door de Landbouwcommissie, ingesteld bij Koninklijk Besluit 18 september 1886, nr.28, aan P.J.A. de Brüne te Zwijndrecht en concepten van een verslag van de gemeente Zwijndrecht., 1888 en 1889; 1; 1 omslag
        + gedrukt stuk over kadaster + gedrukt verslag 1888 t.b.v. de Rijkslandbouw Commissie van de gemeente Zwijndrecht, 1889
      - Stukken betreffende de Nederlandsche Maatschappij ter bevoordering van Vlas-industrie, geschreven, gedrukt, getypt., 1890-1909; 108; 1 omslag
        P.J.A. de Brüne was voorzitter van deze maatschappij.
      - Stukken betreffende de vereniging "De Zuid-Hollandsche Leerhoeve voor Zuivelbereiding" te Oudshoorn, geschreven, gedrukt., 1884-1893; 56; 1 omslag
        P.J.A. de Brüne was bestuurslid dezer vereniging.
      - Memorandum van de burgemeester van Zwijndrecht aan de leden van de gemeenteraad, gedrukt., 1908, aug; 65; 1 stuk
        P.J.A. de Brüne was burgemeester van Zwijndrecht.
    - Archief van S.C. Korteweg, secretaris van de Hollandsche Maatschappij van Landbouw, 4
      - Minuut, gesloten tussen de Hollandsche Maatschappij van Landbouw en L. Tekke tot pachting van buffetten op de Nationale en Internationale tentoonstelling te 's-Gravenhage, getypt., 1907; 483; 1 stuk
        S.C. Korteweg was bestuurslid van de K.N.L.***
- Reeks fiches met beschrijvingen waarvan het verband met de andere beschrijvingen (nog) niet duidelijk is, III
  LET OP: DEZE ARCHIEFSTUKKEN KUNNEN NIET WORDEN AANGEVRAAGD
  - Stukken betreffende de boekhouding over de jaren 1941 en 1942, onder meer controle van de boekhouding over het jaar 1941 door het accountantskantoor Moret en De Jong., 1941-1942; ---; 1 omslag
    Oud aanvraagnummer 1
  - Stukken betreffende de verplichte levering van rundvee en vlees en aanverwante problemen de veeteelt betreffende., 1942 jan-apr; ---; 1 omslag
    Oud aanvraagnummer 32
  - Stukken betreffende de voedselvoorziening in oorlogstijd., 1962 jan-apr; ---
    Oud aanvraagnummer 51
  - Stukken houdende aanvragen om toezending van stukken uit het archief., 1942 feb en apr; ---; 2 stukken
    Oud aanvraagnummer 5
  - Stukken betreffende het studiefonds van het K.N.L.C., aanvragen om studiebeurzen, controle van rekening en balans over het jaar 1941., 1942 jan - mrt; ---; 1 omslag
    Oud aanvraagnummer 2
  - Stukken betreffende de voldoening van contributiegelden door leden van de K.N.L.C., 1942 feb-mrt; ---; 1 omslag
    Oud aanvraagnummer 3
  - Aanbiedingsbrieven ten geleide van boekwerken bestemd voor de bibliotheek der K.N.L.C, alsmede aanvragen om uitleningen., 1942 feb-mrt; ---; 1 omslag
    Oud aanvraagnummer 4
  - Brievenboek, geen nummers., 1904 jan-mrt; ---; 1 deel
    Oud aanvraagnummer 101
  - Ingekomen stukken, nrs. 1-72, 1904; ---; 1 omslag
  - Gedrukte ingekomen stukken., 1899-1900; ---; 1 omslag
    Oud aanvraagnummer 102
  - Brievenboek, met nummerlijsten (verwijzend naar agendanummers)., 1910 jan- 1912 jan; ---; 1 deel
    Oud aanvraagnummer 103
  - Ingekomen en minuten van uitgaande brieven, nrs. 113-129., 1940; ---; 1 omslag
    Oud aanvraagnummer 104
  - Ingekomen en minuten van uitgaande brieven, nrs. 43-48., 1931; ---; 1 omslag
    Oud aanvraagnummer 105
  - Ingekomen en minuten van uitgaande stukken, nr.17 (1-4)., 1928; ---; 1 omslag
    meest verslagen van vergaderingen der 1e afdeling van het K.N.LC.
    Oud aanvraagnummer 106
  - Ingekomen en minuten van uitgaande stukken, nrs. 24-36., 1928; ---; 1 omslag
    Oud aanvraagnummer 107
  - Journaal van de financiële commissie L.L.T.B., 1929-1941; ---; 1 deel
    Oud aanvraagnummer 109
  - Notulenboek van de voormalige kring Gelderland der A.B.T.B., door de secretaris gezonden aan de hoofdstafleden van de Nederlandsche Handelskamer., 1920 feb- 1941 mei; ---; 1 deel
    Oud aanvraagnummer 111
  - Notulen 1898 sep- 1903 apr, ---
    Oud aanvraagnummer 112
  - Ingekomen en minuten van uitgaande brieven, nrs. 117-124., 1939; ---; 1 omslag
    Oud aanvraagnummer 116
  - Klapper op de agenda van 1921, ---; 1 deel
    Oud aanvraagnummer 90
  - Ingekomen en minuten van uitgaande brieven, nrs. 116-137., 1924; ---; 1 omslag
    Oud aanvraagnummer 108
  - Ingekomen en minuten van uitgaande brieven, nrs. 93-114., 1932; ---; 1 omslag
    Oud aanvraagnummer 69
  - Stukken betreffende wegen en verkeerswezen., 1936 (43) jan - dec; ---; 1 omslag
    Oud aanvraagnummer 59
  - Stukken betreffende de teelt van tuinbouwgewassen., 1942 jan - mrt; ---; 1 omslag
    Oud aanvraagnummer 44
  - Stukken betreffende het scheuren van grasland., 1942 jan - mrt; ---; 1 omslag
  - Stukken betreffende tuinbouw., 1936 (44) jan-dec; ---; 1 omslag
    Oud aanvraagnummer 60
  - Ingekomen en minuten van uitgaande brieven, nrs. 23-33., 1935; ---; 1 omslag
    Oud aanvraagnummer 61
  - Ingekomen en minuten van uitgaande brieven, nrs. 1-17., 1936; ---; 1 omslag
    Oud aanvraagnummer 62
  - Ingekomen en minuten van uitgaande brieven, nrs. 63-75., 1937; ---; 1 omslag
    Oud aanvraagnummer 63
  - Ingekomen en minuten van uitgaande brieven, nrs. 83-103., 1924; ---; 1 omslag
    Oud aanvraagnummer 64
  - Mededeling van de persdienst van de departementen van Handel, Nijverheid en Scheepvaart en van Landbouw en Visserij betreffende het teeltplan akker- en weidebouw 1942., 1942 mrt; ---; 1 stuk
    Oud aanvraagnummer 45
  - Studiedagen K.N.J.B.T.B. 'Ons Erf' Berg en Dal., 1953 dec; ---; 1 deel
    Oud aanvraagnummer 113
  - Ingekomen brieven van de Nederlandsche Credietverzekering Maatschappij NV., 1942 jan en mrt; ---; 2 stukken
    Oud aanvraagnummer 49
  - Klapper op J.S., 1899; ---; 1 deel
    Oud aanvraagnummer 91
  - Klapper., 1907; ---; 1 deel
    Oud aanvraagnummer 92
  - Ingekomen en minuten van uitgaande stukken, nrs. 57-59., 1924; ---; 1 omslag
    Oud aanvraagnummer 93
  - Stukken betreffende de buitenlandse tariefwetgeving i.v.m. de uitvoer van landbouwprodukten met inhoudsopgave, gemerkt B58d., 1891-1906; ---; 1 omslag
    Oud aanvraagnummer 94
  - Stukken betreffende het Nederlands landbouw weekblad o.a. betreffende het plaatsen van artikelen, honoraria van schrijvers etc., 1906 jan-nov; ---; 1 omslag
    Oud aanvraagnummer 95
  - Stukken betreffende betreffende ingekomen berichten inzake melkveehouderij en zuivel, agendanummer 87/1., 1939; ---; 1 omslag
    Oud aanvraagnummer 96
  - Stukken betreffende de varkensfokkerij. B49 met inhoudsopgave., 1898-1905; ---; 1 omslag
    Oud aanvraagnummer 97
  - Stukken betreffende de oprichting en benoeming van Nederlandse afgevaardigden van het Internationaal Landbouwinstituut te Rome. Gemerkt B72 met inhoudsopgave., 1905-1906; ---; 1 omslag
    Oud aanvraagnummer 98
  - Brievenboek, nrs. 229-768, nrs. 1-391, 1905 apr-dec, 1906 jan-dec; ---; 1 deel
    Oud aanvraagnummer 99
  - Ingekomen en minuten van uitgaande stukken, nrs. 201-400., 1917; ---; 1 omslag
    Oud aanvraagnummer 100
  - Ingekomen brieven, nrs. 1-305, 1898; ---; 1 omslag
    Oud aanvraagnummer 65
  - Stukken betreffende de voorziening in de vacature van lid-werkgever in de Raad van Beroep (Sociale Verzekering) door het K.N.L.C., 1942 jan-mrt; ---; 1 omslag
    Oud aanvraagnummer 36
  - Stukken betreffende prijzen en distributie van zuivelprodukten., 1942 jan-mrt; ---; 1 omslag
    Oud aanvraagnummer 38
  - Stukken betreffende de Rijkscommissie van overleg voor wegenverbetering., 1930 jul-dec; ---; 1 bundel
    Oud aanvraagnummer 52
  - Ingekomen en minuten van uitgaande stukken van de Commissie van Beheer van het Watersnoodfonds van het K.N.L.C, nrs. 394-445., 1920-1923; ---; 1 omslag
    Oud aanvraagnummer 126
  - Mededeling van de persdienst van het departement van Handel, Nijverheid en Scheepvaart en van Landbouw en Visserij, houdende de prijzen van de akkerbouwprodukten voor oogst 1942., 1942 mrt; ---; 1 omslag
    Oud aanvraagnummer 46
  - Stukken betreffende uitnodigingen tot het bijwonen van vergaderingen., 1942 jan en mrt; ---; 2 stukken
    Oud aanvraagnummer 9
  - Ingekomen en minuten van uitgaande brieven, nrs. 18-40., 1940; ---; 1 omslag
    Oud aanvraagnummer 118
  - Ingekomen en minuten van ingekomen brieven, nr. 87 (2-18)., 1939; ---; 1 omslag
    Oud aanvraagnummer 119
  - Brievenboek over het jaar 1940, met nummerlijsten., ---; 1 deel
    Oud aanvraagnummer 120
  - Ingekomen en minuten van uitgaande brieven, nrs. 95-102., 1939; ---; 1 omslag
    Oud aanvraagnummer 114
  - Ingekomen en minuten van uitgaande brieven, nrs. 19-31., 1929; ---; 1 omslag
    Oud aanvraagnummer 115
  - Ingekomen en minuten van uitgaande brieven, nrs. 145-155 en omslag diversen., 1931; ---; 1 omslag
    Oud aanvraagnummer 117
  - Uitgaande brieven, nrs. 519-999., 1897 mei- 1898 okt; ---; 1 deel
    Oud aanvraagnummer 66
  - Stukken betreffende de jam en eiderfabrikage, veelal courante artikelen. B56., 1900-1905; ---; 1 omslag
    Oud aanvraagnummer 67
  - Agenda's van te houden vergaderingen van het K.N.LC., 1921-1922; ---; 1 omslag
    Oud aanvraagnummer 68
  - Stukken betreffende de veefokkerij en de daarmee samenhangende problemen, (nr.4), 1904-1907; ---; 1 omslag
    Oud aanvraagnummer 70
  - Ingekomen en minuten van uitgaande brieven, nrs. 55-62., 1939; ---; 1 omslag
    Oud aanvraagnummer 71
  - Ingekomen en minuten van uitgaande stukken, nrs. 451-600., 1914; ---; 1 omslag
    Oud aanvraagnummer 124
  - Brief van Ir.H.D.Louwes betreffende het verschijnen van het jaarverslag 1941., 1942 mrt; ---; 1 stuk
    Oud aanvraagnummer 12
  - Stukken betreffende leden der K.N.L.C. en lidmaatschappen van de K.N.L.C. van verenigingen., 1942 jan-feb; ---; 1 omslag
    Oud aanvraagnummer 8
  - Adreswijzigingen., 1942 jan en mrt; ---; 2 stukken
    Oud aanvraagnummer 10
  - Verslag van de handelingen over het jaar * * 1838., 1939 aug; ---; 1 deel
    Oud aanvraagnummer 110
  - Ingekomen stukken van de Rijkscommissie van Overleg voor wegenverbetering, nr. 79 (22-34)., 1929 apr-jun; ---; 1 omslag
    Oud aanvraagnummer 78
  - Klapper op de agenda van 1918., ---; 1 deel
    Oud aanvraagnummer 80
  - Ingekomen en minuten van uitgaande stukken, nrs. 71-76., 1935; ---; 1 omslag
    Oud aanvraagnummer 81
  - Stukken betreffende de vee-uitvoer naar Zuid-Afrika, met inhoudsopgave, gemerkt B74., 1902-1903; ---; 1 omslag
    Oud aanvraagnummer 82
  - Gedrukte ingekomen stukken, o.a. adressen. (dubbel?)., 1897-1907; ---; 1 omslag
    Oud aanvraagnummer 83
  - Ingekomen en minuten van uitgaande stukken, nrs. 18-40., 1941; ---; 1 omslag
    Oud aanvraagnummer 84
  - Ingekomen en minuten van uitgaande stukken, nrs. 32-40., 1929; ---; 1 omslag
    Oud aanvraagnummer 85
  - Stukken betreffende credietaanvragen, ingekomen bij de commissie tot beheer van het watersnoodfonds van het K.N.L.C., agendanummer 16., 1916-1917; ---; 1 omslag
    Oud aanvraagnummer 86
  - Stukken betreffende het lager en hoger landbouwonderwijs in Nederland, met inhoudsopgaven, gemerkt B10., 1874-1910; ---; 1 omslag
    Oud aanvraagnummer 87
  - Ingekomen en minuten van uitgaande stukken, nrs. 113-117., 1922; ---; 1 omslag
    Oud aanvraagnummer 88
  - Ingekomen en minuten van uitgaande stukken, nrs. 117-150., 1921; ---; 1 omslag
    Oud aanvraagnummer 89
  - Stukken betreffende de distributie van veevoeder, hooi en stroo, alsmede bijzonderheden over grasdrogerijen in Nederland., 1942 jan-apr; ---; 1 omslag
    Oud aanvraagnummer 39
  - Rapporten en verslagen uitgebracht door het K.N.L.C., nrs. 263-305., 1900-1902 en z.j; ---; 1 omslag
    Oud aanvraagnummer 77
  - Ingekomen stukken betreffende het landbouw weekblad, nrs. 1-85, gemerkt nr. 110 NLW., 1900 jan-dec; ---; 1 omslag
    Oud aanvraagnummer 122
  - Ingekomen en minuten van uitgaande stukken, nrs. 201-350., 1915; ---; 1 omslag
    Oud aanvraagnummer 76
  - Ingekomen en minuten van uitgaande stukken, nrs. 23-36., 1926; ---; 1 omslag
    Oud aanvraagnummer 74
  - Ingekomen en minuten van uitgaande brieven, nrs. 88-93., 1940; ---; 1 omslag
    Oud aanvraagnummer 75
  - Ingekomen en minuten van uitgaande brieven, nrs. 44-48., 1927; ---; 1 omslag
    Oud aanvraagnummer 72
  - Ingekomen en minuten van uitgaande brieven, nrs. 105-120., 1923; ---; 1 omslag
    Oud aanvraagnummer 73
  - Stukken betreffende de schapenteelt, het verlenen van steun, opgave van houden van kuddenschapen, etc., 1936 (92) jan-okt; ---; 1 omslag
    Oud aanvraagnummer 58
  - Stukken betreffende bepalingen bij de in- en uitvoer van paarden., 1936 (91) feb-okt; ---; 1 omslag
    Oud aanvraagnummer 57
  - Stukken betreffende de uitvoercontrole op uien naar Engeland., 1936 (90) mrt-sep; ---; 1 omslag
    Oud aanvraagnummer 56
  - Stukken betreffende prijzen van tarwenmeel voor brood, uurlonen in de bakkerij en toevoegingen van smaakverbeterende stoffen aan bloem., 1936 (88) mrt-aug; ---; 1 omslag
    Oud aanvraagnummer 54
  - Stukken betreffende de controle op veemengvoeders en een daartoe in te stellen commissie van beheer., 1936 (89) jun-dec; ---
    Oud aanvraagnummer 55
  - Ingekomen brieven, nrs. 344-607., 1896 jul-dec; ---; 1 omslag
    Oud aanvraagnummer 53
  - Brief van het college van voedselvoorziening betreffende het slachten van schapen i.v.m. de bij deze dieren voorkomende besmettelijke ziekten., 1942 jan; ---; 1 omslag
    Oud aanvraagnummer 42
  - Stukken betreffende de teelt, handel en prijzen van peulvruchten., 1942 jan-mrt; ---; 1 omslag
  - Stukken betreffende prijzen en teelt van granen., ---
    Oud aanvraagnummer 33
  - Publicatie betreffende mestcontracten en huisslachting van varkens., ---
    Oud aanvraagnummer 34
  - Stukken betreffende de aflevering van vlees en de teelt van hennep., 1942 jan-mrt; ---; 3 stukken
    Oud aanvraagnummer 35
  - Brief aan de directie der vereniging "Pensioen Risico", afloop van lopende pensioenverzekeringen in verband met liquidatie der K.N.LC., 1942 jan; ---; 1 stuk
    Oud aanvraagnummer 7
  - Stukken houdende mededeling van het niet meer verschijnen van tijdschriften waarop de K.N.L.C. geabonneerd was., 1942 jan; ---; 2 stukken
    Oud aanvraagnummer 6
  - Stukken houdende vaststelling van taxatie-markten voor paarden., 1942 jan; ---; 1 omslag
    Oud aanvraagnummer 41
  - Inlichtingen door de secretaris van het K.N.L.C. verstrekt inzake geschiedenis van bedoelde instelling., 1942 feb; ---; 1 omslag
    Oud aanvraagnummer 14
  - Uitnodiging tot het bijwonen van de tentoonstelling "Voedingsgewassen in eigen tuin" voor de secretaris van het K.N.L.C., 1942 jan; ---; 3 stukken
    Oud aanvraagnummer 15
  - Stukken betreffende de overdracht van het beheer van het Broekemafonds aan Prof.lr. H.A. Meijer-Gemeling., 1942 feb; ---; 1 omslag
    Oud aanvraagnummer 16
  - "Agrarisch Persnieuws". Berichten van de afdeling Persdienst van de Nederlandsche Landbouw, bestemd voor publicatie in de pers en ingekomen bij het K.N.L.C., 1942 jan-apr; ---; 1 omslag
    Oud aanvraagnummer 17
  - Rapporten inzake de balanscontrole van het K.N.L.C, het studiefonds en watersnoodfonds van genoemde vereniging, met begeleidende brieven., ---
    Oud aanvraagnummer 18
  - Stukken houdende mededeling van de onderscheidende landbouwmaatschappijen in de provincies inzake hun incorporatie in de Nederlandschen Landstand., 1942 feb-mrt; ---; 3 stukken
    Oud aanvraagnummer 19
  - Stukken betreffende de organisatie van de Nederlandsche Landstand., 1942 feb; ---; 2 stukken
    Oud aanvraagnummer 20
  - Bericht van de persdienst van de departementen van Handel, Nijverheid en Scheepvaart en van Landbouw en Visserij inzake verlenging van persovereenkomsten., 1942 jan; ---; 1 stuk
    Oud aanvraagnummer 21
  - Stukken betreffende overlijden en jubilea., 1942 jan; ---; 2 stukken
    Oud aanvraagnummer 11
  - Stukken houdende statuten betreffende het voorkomen van mond- en klauwzeer in Nederland., 1942 jan-feb; ---; 1 omslag
    Oud aanvraagnummer 22
  - Schrijven van de hoofddirecteurs om het Nederlandsch meteorologisch instituut inzake verbod tot verschijnen van meteorologische publucaties., 1942 mrt; ---; 1 stuk
    Oud aanvraagnummer 23
  - Stukken betreffende de distributie van kunstmeststoffen., 1942 jan-mrt; ---; 1 omslag
    Oud aanvraagnummer 24
  - Stukken betreffende de distributie van landbouwwerktuigen en andere landbouwbenodigdheden., 1942 feb-apr; ---; 1 omslag
    Oud aanvraagnummer 25
  - Publicaties van de persdienst van de departementen van Handel, Nijverheid en Scheepvaart en van Landbouw en Visserij inzake ruilverkaveling., 1942 mrt; ---; 2 stukken
    Oud aanvraagnummer 26
  - Verslag van de opening der Rijkslandbouwschool in Assen., 1941 jan; ---; 1 stuk
    Oud aanvraagnummer 27
  - Verslag van de werkzaamheden van het K.N.L.C. over 1941 ingezonden aan de Directeur-Generaal van de landbouw, met begeleidend schrijven, minuut., 1948 jan-feb; ---; 1 omslag
    Oud aanvraagnummer 28
  - Stukken betreffende de handel, teelt en prijzen van consumptie-aardappelen., 1942 jan-feb; ---; 1 omslag
    Oud aanvraagnummer 29
  - Stukken betreffende de prijzen van riet en biezen., 1942 jan-mrt; ---; 1 omslag
    Oud aanvraagnummer 30
  - Ingekomen en minuten van uitgaande stukken, nrs. 18-40., 1924; ---; 1 omslag
    Oud aanvraagnummer 125
  - Stukken betreffende de bouw van een tentoonstellingsgebouw van het K.N.L.C, nr.111, 1920; ---; 1 omslag
    beschrijving op fiche is beschadigd. Er kan informatie omtrent dit inv.nr. ontbreken.
    Oud aanvraagnummer 127
  - Stukken houdende mededelingen van de instelling van de bedrijfsorganisaties in het kader van de opbouw der organisatie van de voedselvoorziening en krantenberichten met mededelingen van genoemde bedrijfsorganisaties., 1942 jan-apr; ---; 1 omslag
    Oud aanvraagnummer 50
  - Stuk houdende mededeling betreffende het telen van zaaien., 1942 jan; ---; 1 stuk
    Oud aanvraagnummer 40
  - Stukken betreffende de prijzen van suiker en de kostprijs van suikerbieten., 1942 feb-mrt; ---; 1 omslag
    Oud aanvraagnummer 31
  - Stukken houdende aanvragen voor literatuur op landbouwgebied., 1942 jan-mrt; ---; 1 omslag
    Oud aanvraagnummer 13
  - Publikatie van de departementen van Handel, Nijverheid en Scheepvaart en van Landbouw en Visserij., 1942 mrt; ---; 1 stuk
    Oud aanvraagnummer 48
  - Stukken betreffende zaadteelt en zaden., 1942 feb; ---; 1 omslag
    Oud aanvraagnummer 47